台灣板橋地方法院刑事判決　 　　　　　　　　　　 九十三年度簡上字第一０二號
　　上　訴　人　乙○○
　　即　被　告
右列上訴人因家庭暴力之傷害案件，不服本院九十二年度簡字第三四四二號，中華民
國九十三年一月三十日第一審判決（聲請簡易判決處刑案號：台灣板橋地方法院檢察
署九十二年度偵字第一七九六二號及移送併案審理九十二年度偵字第二０九九七號）
提起上訴，本院管轄第二審之合議庭判決
如左：
    主  文
上訴駁回。
乙○○緩刑貳年，緩刑期內付保護管束。
    事  實
一、乙○○係甲○○（現已更名為李宛芝）丈夫之妹婿，屬家庭暴力防治法第三條第
    四款之家庭成員關係。於民國（下同）九十二年七月十一日晚八時四十七分許，
    在台北縣新莊市○○路三０二巷「台北新家族」一樓大廳，乙○○為阻止甲○○
    將其妻舅所託之孩子帶出大廳，竟基於傷害人身體之犯意，與甲○○拉扯並將其
    推倒在地，致李女受有右上臂二處瘀青各１×１公分、左前臂２×２公分瘀青、
    右膝１×１公分瘀青及左小腿１０×３公分瘀青等傷害。
二、案經被害人甲○○訴由台北縣政府警察局新莊分局報請台灣板橋地方法院檢察署
    檢察官偵查終結並聲請簡易判決處刑。
    理  由
一、訊據被告乙○○對於上開時、地因阻止告訴人甲○○將其妻舅所託之孩子帶出大
    廳而與告訴人發生爭執拉扯，致告訴人因之倒地之事實並不否認；惟矢口否認有
    何傷害之犯行，並辯稱：伊係為阻止告訴人甲○○將小孩帶走才與之拉扯，並未
    有傷害之意云云。經查：右揭事實，業據告訴人於警詢及偵查中指訴歷歷，並經
    證人李明政於原審時結證相符，復有診斷證明書乙紙在卷可稽。並依告訴人所提
    出之診斷證明書其上載明所受之傷勢為右上臂二處瘀青各１×１公分、左前臂２
    ×２公分瘀青、右膝１×１公分瘀青及左小腿１０×３公分瘀青，顯係因與被告
    拉扯而為被告推倒所致。綜上事證，足認本案罪證明確，被告犯行洵堪認定。
二、核被告所為，係犯刑法第二百七十七條第一項傷害之罪。原審法院因而適用上開
    法條及刑法第四十二條第二項，罰金罰鍰提高標準條例第二條各規定，量處被告
    罰金二千元，並諭知易服勞役之折算標準，本院經核認事用法，均無不合，量刑
    亦稱妥適。上訴人即被告上訴要旨以告訴人所受之傷害並非伊造成，指摘原判決
    不當，為無理由，應予駁回。惟查；被告前未曾受有期徒刑以上刑之宣告，有台
    灣高等法院被告全國前案紀錄表在卷可徵。本件被告係因告訴人與其夫（即被告
    之妻舅）感情不睦現正離婚案件訴訟中，被告受其妻舅所託照顧幼童，為防止告
    訴人將小孩帶走，而與之發生爭執，惡性尚屬輕微，經此偵審教訓，信已足收警
    惕之效，應無再犯之虞，本院認其宣告之刑以暫不執行為適當，爰併予宣告緩刑
    二年，以啟自新，並依家庭暴力防治法第三十條第一項之規定諭知緩刑期內付保
    護管束。
據上論斷，應依刑事訴訟法第四百五十五條之一第一項、第三項、第三百六十八條、
第三百七十一條，家庭暴力防治法第三十條第一項、刑法第七十四條第一款，判決如
主文。
本案經檢察官孫治平到庭執行職務
中    華    民    國    九   十   三    年    五      月      四        日
                            台灣板橋地方法院刑事第四庭
                                審判長法  官 潘 長 生
                                      法  官 陳 靜 茹
                                      法  官 吳 幸 娥
右正本證明與原本無異。
不得上訴。
                                      書記官 楊 馥 如
中    華    民    國    九   十   三    年    五      月      七        日
附錄本案論罪科刑法條
中華民國刑法第二百七十七條
(普通傷害罪)
傷害人之身體或健康者，處三年以下有期徒刑、拘役或一千元以下罰金。
犯前項之罪因而致人於死者，處無期徒刑或七年以上有期徒刑；致重傷者
，處三年以上十年以下有期徒刑。
